臺灣桃園地方法院刑事判決
111年度重訴字第31號
公  訴  人  臺灣桃園地方檢察署檢察官 
被      告  江定峰




指定辯護人  孫志堅律師
被      告  柯鍵



指定辯護人  楊紹翊律師
上列被告因違反槍砲彈藥刀械管制條例等案件，經檢察官提起公
訴（111年度偵字第16777號、111年度偵字第21464號、111年度
偵字第23572號），本院判決如下：
    主  文
江定峰犯非法製造爆裂物罪，處有期徒刑柒年，併科罰金新臺幣
陸萬元，罰金如易服勞役，以新臺幣壹仟元折算壹日；又意圖供
自己犯罪之用，而犯非法製造爆裂物罪，處有期徒刑拾伍年貳月
，併科罰金新臺幣拾萬元，罰金如易服勞役，以新臺幣壹仟元折
算壹日。徒刑部分應執行有期徒刑貳拾年，罰金部分應執行罰金
拾參萬元，罰金如易服勞役，以新臺幣壹仟元折算壹日。扣案如
附表一編號1至4所示之物、如附表二編號1至10、12所示之物均
沒收。
柯鍵共同犯非法持有爆裂物罪，處有期徒刑伍年參月，併科罰
金新臺幣陸萬元，罰金如易服勞役，以新臺幣壹仟元折算壹日。
扣案如附表二編號11所示之物沒收。
    事  實
一、江定峰明知未經許可，不得製造具有殺傷力之爆裂物，仍基
    於非法製造具有殺傷力爆裂物之犯意，於民國111年3月間某
    日，在其位在桃園市○○區○○○路000巷00號3樓居處，以將火
    藥塞入銀色金屬瓶內，再於金屬瓶瓶口處以黑色及透明膠帶
    纏繞電發火頭及紙類填充物固定，並將可供與遙控接收器相
    連之電線外漏之方式，搭配遙控接收器及遙控發射器，製作
    完成如附表一編號1、2所示具有殺傷力、破壞性、可遙控爆
    炸並於瞬間將人殺傷或物毀損之爆裂物2只（下分別稱本案A
    爆裂物、本案B爆裂物），並自斯時起持有之。嗣江定峰於1
    11年4月9日下午4時30分許，駕駛車牌號碼0000-00號自用小
    客車行經桃園市○○區○○街00○0號前，為警攔檢盤查，當場查
    扣如附表一各編號所示之物。
二、緣江定峰因不滿遭吳臺文指認其涉犯製造爆裂物另案，竟基
    於恐嚇危害安全之犯意，於111年5月1日下午3時33分許起，
    接續以通訊軟體Line傳送「我會直接找你家人」、「你不出
    面，那代表怎樣，找你家人比較快」、「該說該做我都知道
    怎做」、「不然你看你跟誰，出來講清楚，別等到換你後悔
    、我沒在跟你開玩笑」等隱射加害生命、身體之事之文字訊
    息予吳臺文。嗣江定峰餘怒未消，再於111年5月5日某時，
    邀約柯鍵共同對吳臺文所有之機車放置爆裂物，以示警告
    ，因柯鍵與吳臺文前亦有嫌隙而應允之，江定峰遂承前恐
    嚇危害安全之犯意，並基於意圖供自己犯罪之用，非法製造
    具有殺傷力之爆裂物、毀損之犯意，柯鍵則基於與江定峰
    共同恐嚇危害安全、毀損及非法持有爆裂物之犯意聯絡（尚
    不足證明柯鍵知悉江定峰係自行製造爆裂物，而有非法製
    造爆裂物之犯意聯絡），約定由江定峰準備爆裂物，由柯鍵
    尋覓吳臺文所有車牌號碼000-0000號普通重型機車（下稱A
    車），待尋獲後，再共同持爆裂物炸毀A車，兩人並分持扣
    案如附表二編號10、11所示之手機，作為彼此聯繫工具。謀
    議既定，江定峰遂於111年5月5日某時，在其前開居處，以
    將火藥塞入銀色金屬瓶內，復於金屬瓶瓶口處以膠帶纏繞電
    發火頭及紙類填充物，再將電發火頭與遙控接收器相接之方
    式，搭配遙控發射器，製作完成具有殺傷力、破壞性、可遙
    控爆炸並於瞬間將人殺傷或物毀損之爆裂物1只（下稱本案C
    爆裂物），江定峰、柯鍵自斯時起持有該爆裂物，又柯鍵
    事前知悉若吳臺文在其住處未外出，通常會將A車停放在桃
    園市蘆竹區南順八街與南順七街32巷之遊八公園（下稱遊八
    公園）附近某處，遂於111年5月6日晚間，藉故撥打電話予
    吳臺文，以此方式確認吳臺文並無外出因而得知A車位置，
    旋即告知江定峰，柯鍵並於同日晚間11時許，騎乘車牌號
    碼000-0000號普通重型機車（下稱B車）至江定峰前開居處
    搭載江定峰共同前往遊八公園，於111年5月7日凌晨2時10分
    許，二人抵達遊八公園附近之A車停放處所，先由江定峰將A
    車牽入遊八公園內，並將本案C爆裂物放置在A車龍頭之置物
    廂內，隨即由柯鍵騎乘B車搭載江定峰至遊八公園另一側，
    江定峰再將附表二編號12所示之遙控發射器交給柯鍵，由
    柯鍵按鈕引爆本案C爆裂物，致A車之車頭遭嚴重炸毀不堪
    使用，二人隨即離開現場，並在桃園市○○區○○街000號前，
    將前開遙控發射器丟棄在該處水溝。吳臺文因前開加害訊息
    及A車遭炸毀之事而心生畏懼，並報警處理。警方獲報抵達
    現場，扣得如附表二編號1至5所示之遙控接收器殘骸1個、
    二氧化碳鋼瓶1個、電發火頭1個、3號電池4顆、金屬片殘骸
    2片等本案C爆裂物爆後殘餘物，嗣又循線於111年5月12日下
    午2時許，在基隆市○○區○○○路00號地下室查獲江定峰，並扣
    得如附表二編號6至9所示江定峰製作本案C爆裂物所剩之硫
    磺1罐、鎂粉1罐、鋁粉1罐、點火頭1捆，復經柯鍵指引，
    於111年5月26日上午10時45分許，在桃園市○○區○○街000號
    旁水溝，查扣前開引爆本案C爆裂物之遙控發射器1個。
三、案經桃園市政府警察局刑事警察大隊報告、吳臺文訴由桃園
    市政府警察局蘆竹分局報告臺灣桃園地方檢察署檢察官偵查
    起訴。
    理  由
壹、程序部分
　　按除法律另有規定外，實施刑事訴訟程序之公務員因違背法
    定程序取得之證據，其有無證據能力之認定，應審酌人權保
    障及公共利益之均衡維護；又被告以外之人於審判外之陳述
    ，雖不符合同法第159條之1至第159條之4之規定，但經當事
    人於審判程序同意作為證據，法院審酌該言詞陳述或書面陳
    述作成時之情況，認為適當者，亦得為證據；當事人、代理
    人或辯護人於法院調查證據時，知有第159條第1項不得為證
    據之情形，而未於言詞辯論終結前聲明異議者，視為有前項
    之同意，刑事訴訟法第158條之4、第159條之5分別定有明文
    。本判決下列所引用之各項供述證據，被告江定峰、柯鍵
    及其等辯護人均不爭執各該證據之證據能力（見本院重訴字
    卷第80頁、第129頁），且公訴人、被告二人與其等辯護人
    均未於本院言詞辯論終結前聲明異議（見本院重訴字卷第28
    4至330頁），本院審酌此等證據資料取得及製作時之情況，
    尚無違法不當及證明力明顯過低之瑕疵，以之作為證據應屬
    適當；另本判決後述所引之各項非供述證據，無證據證明係
    實施刑事訴訟程序之公務員以不法方式所取得，且亦無證據
    證明係非真實，復均與本件待證事實具有關聯性，是依刑事
    訴訟法第158條之4之反面解釋，當有證據能力；又前開供述
    與非供述證據復經本院於審理期日中合法調查，自均得為本
    案證據使用。
貳、實體部分
一、認定犯罪事實所憑之證據與理由：
　㈠事實欄一部分：
　⒈上揭被告江定峰非法製造爆裂物之事實，業據被告江定峰於
    偵查中、本院移審訊問時、準備程序、審理中均坦承不諱（
    見偵字第16777號卷第157至160頁、本院重訴字卷第64頁、
    第78、81頁、第283、317、327頁），並有自願受搜索同意
    書（見偵字第16777號第37頁）、111年4月9日搜索、扣押筆
    錄、扣押物品目錄表〈受執行人：江定峰〉（見偵字第16777
    號第39至43頁）、刑案現場照片（見偵字第16777號第47至4
    9頁）、車輛詳細資料報表〈車牌號碼0000-00號〉（見偵字第
    16777號第57頁）、桃園市政府警察局保安警察大隊江定峰
    涉嫌持有爆裂物案採驗報告（見偵字第16777號第63至77頁
    ）、爆裂物照片及代保管單（見偵字第16777號第193至195
    頁）等件在卷可稽，復有如附表一各編號所示之物扣案可憑
    。
　⒉按爆裂物係指完整之爆炸裝置，至少須包含「爆炸物、容器
    、起爆裝置、增強殺傷裝置」等可令使用者安全引爆，且在
    相當距離造成殺傷、破壞的基本裝置，甚至包含有定時裝置
    、詭雷、遙控裝置等便利犯罪完成或增強犯罪效果之裝置，
    且須具有爆發性、瞬間性及破壞性或殺傷力等特性，始足相
    當。又爆裂物之殺傷力或破壞性來自爆炸物的爆炸反應，其
    性質與槍彈迥異，無法產生數據化標準，當就其爆炸效應而
    為認定。倘依其爆震波之超壓、人體位移加速減速傷害、高
    熱或爆破碎片等情況，足以對人體或其皮肉層造成傷害，即
    該當殺傷力；至於破壞性，乃針對物件而著眼，凡能對於物
    件予以破壞、毀損者，即具有破壞性，不以喪失全部作用為
    必要（最高法院104年度台上字第560號判決意旨參照）。扣
    案如附表一編號1、2所示之物，經送內政部警政署刑事警察
    局鑑驗，結果為：
　①附表一編號1：係以金屬瓶作為容器，於瓶內填裝煙火類火藥
    及紙類填充物（助燃物），頂端以膠帶封口，且加裝電發火
    頭作為發火物；研判點燃電發火頭會產生爆炸（裂）之結果
    ，認屬結構完整具殺傷力或破壞性之點火式爆裂物。
　②附表一編號2：係以金屬瓶作為容器，瓶口以膠帶封口，於瓶
    內填裝煙火類火藥，且加裝電發火頭作為發火物；經使用附
    表一編號3、4所示之遙控接受器、遙控發射器進行試爆，產
    生爆炸（裂）之結果，將測試用紙箱炸毀，認屬結果完整具
    殺傷力或破壞力之點火式爆裂物。
　③上開物品依拆解、試爆結果，研判均可使用附表一編號3、4
    所示之遙控接受器、遙控發射器，以遙控點火方式進行引爆
    ，認均屬具有殺傷力或破壞性之遙控電點火式爆裂物。
　　上情有內政部警署刑事警察局111年5月9日刑偵五字第11134
    00231號鑑驗通知書暨鑑驗照片（見偵字第16777號第127至1
    54頁）、內政部警政署刑事警察局111年8月11日刑偵五字第
    1110093043號函暨內政部警政署刑事警察局111年7月25日刑
    鑑字第1110051126號鑑定書（見本院重訴字卷第141至144頁
    ）存卷可考，足認扣案如附表一編號1、2所示之物，均為槍
    砲彈藥刀械管制條例所管制具有殺傷力之爆裂物無訛。
　⒊又按槍砲彈藥刀械管制條例所謂「製造」，係指創製、生產
    、加工或改造而言，其意義在於將物之成分、結構或性質予
    以改變，而創造或強化其殺傷力。申言之，即行為人未經許
    可，利用相關材料、零件、工具或技術而創製、生產該條項
    所列舉各式具有殺傷力之重型槍、砲或爆裂物，或將結構欠
    缺、損壞而不具有殺傷力或殺傷力較低之各式槍械、彈藥或
    爆裂物予以加工或改造成具有殺傷力或殺傷力較強之重型槍
    、砲或爆裂物之謂（最高法院104年度台上字第1483號判決
    參照）。查被告江定峰就附表一編號1、2所示之物，均係以
    將火藥塞入銀色金屬瓶內，再於金屬瓶瓶口處以黑色及透明
    膠帶纏繞電發火頭及紙類填充物固定，並將可供與遙控接收
    器相連之電線外漏之方式，搭配遙控接收器及遙控發射器，
    使前開物品得以引爆成為具有殺傷力之爆裂物，所為自已該
    當「製造」之構成要件。
　⒋從而，被告江定峰上開非法製造爆裂物之任意性自白，與事
    實相符，堪予採信。
  ㈡事實欄二部分：
　⒈被告江定峰部分：
　①上揭被告江定峰意圖供自己犯罪而非法製造爆裂物、恐嚇危
    害安全及毀損之犯行，業經被告江定峰於偵查中、本院羈押
    訊問、移審訊問、準備程序、審理中均供認不諱（見偵字第
    16777號第157至160頁、本院聲羈字第196號卷第37至39頁、
    本院重訴字卷第64頁、第78、第81至84頁、第283、317、32
    3至327頁），核與證人即告訴人吳臺文於警詢時指訴遭恐嚇
    經過相符（見他字卷第47至50頁、第51至53頁），亦與證人
    即同案被告柯鍵於警詢時、偵查中、本院準備程序時陳述
    情節相符（見偵字第23572號卷第61至70頁、第399至402頁
    、本院重訴字卷第128、131頁），並有111年5月9日偵辦江
    定峰等人涉嫌槍砲彈藥刀械管制條例、恐嚇、毀損等罪偵查
    報告（見他字卷第7至11頁）、桃園市政府警察局蘆竹分局
    指認犯罪嫌疑人紀錄表、犯嫌指認表〈指認人：柯鍵〉（見
    他字卷第21至24頁）、翻拍被告柯鍵手機內之被告二人通
    訊軟體通話紀錄照片（見他字卷第25至27頁）、勘察採證同
    意書（見他字卷第29頁）、桃園市政府警察局蘆竹分局指認
    犯罪嫌疑人紀錄表、犯嫌指認表〈指認人：吳臺文〉（見他字
    卷第55至57、59至61頁）、指認監視器畫面截圖資料〈指認
    人：吳臺文〉（見他字卷第63至65頁）、告訴人與被告江定
    峰之通訊軟體Line對話紀錄截圖（見他字卷第67頁）、車牌
    號碼000-0000普通重型機車行照〈車主：吳臺文〉（見他字卷
    第69頁）、桃園市政府警察局勤務指揮中心受理案件紀錄表
    （見他字卷第71至72頁）、車輛詳細資料報表〈車牌號碼：0
    00-0000號〉（見他字卷第73頁）、車號000-0000普通重型機
    車車行軌跡及行跡畫面(見他字卷第75至82頁）、蘆竹分局
    南崁派出所「0507桃園市蘆竹區遊八公園恐嚇、毀損案」犯
    罪時序一覽表（見他字卷83至85頁）、江定峰、柯鍵等人
    涉槍砲彈藥刀械管制條例及毀損等案勘察照片（見他字卷第
    87至90頁）、桃園市政府警察局刑案現場照片黏貼紀錄表（
    見他字卷第91至99頁）、111年5月7日扣押筆錄、扣押物品
    目錄表〈受執行人：江定峰〉（見他字卷第101至105頁）、通
    訊軟體LINE個人資料截圖（見他字卷第221頁）、指認犯罪
    嫌疑人紀錄表、犯嫌指認表〈指認人：江定峰〉（見偵字第21
    464號卷第23至26頁）、111年5月12日搜索扣押筆錄、扣押
    物品目錄表〈受執行人：江定峰〉（見偵字第21464號卷第37
    至41頁）、自願受搜索同意書（見偵字第21464號卷第45頁
    ）、被告江定峰手繪之爆裂物結構圖（見偵字第21464號卷
    第55頁）、被告江定峰手機截圖（見偵字第21464號卷第57
    至61頁）、勘察採證同意書（見偵字第21464號卷第63頁）
    、江定峰、柯鍵涉槍砲案-案發前後路線（見偵字第21464
    號卷第153至172頁）、行車軌跡監視錄影擷圖（見偵字第21
    464號卷第173至211頁）、刑案現場照片（見偵字第21464號
    卷第273至278頁）、監視器畫面及現場照片（見偵字第2146
    4號卷第279至283頁）、桃園市政府警察局蘆竹分局現場勘
    察採證紀錄表〈吳臺文遭毀損、恐嚇案〉及現場勘察照片簿（
    見偵字第21464號卷第285至297頁）、臺灣桃園地方檢察署1
    11年5月13日扣押筆錄、扣押物品目錄表及採證同意書〈受執
    行人：江定峰〉（見偵字第21464號卷第393至398頁）、111
    年5月25日、111年5月26日搜索扣押筆錄、扣押物品目錄表〈
    受執行人：柯鍵〉（見偵字第23572號卷第155至159頁、第1
    63至167頁）、江定峰、柯鍵涉槍砲等案取贓現場暨證物照
    片（見偵字第23572號卷第329至335頁）等件存卷可稽，復
    有如附表二所示之物扣案可憑。
　②又經鑑驗機關鑑驗如附表二編號1至5所示之本案C爆裂物爆後
    殘餘物，結果為：「一、外觀檢視結果：送驗證物係爆後殘
    餘物1袋，經檢視內容物為遙控接收器、電發火頭、電池及
    金屬瓶等物，予以編號1至4，分述如下：㈠編號1證物：證物
    為毀損半截遙控接收器，外觀為黑色，設有4組頻道，左側
    有天線；經量測高約6.9公分、寬約6.8公分、後約2.1公分
    。㈡編號2證物：證物為電發火頭（已斷成兩截，腳線端連結
    編號1證物遙控接收器之1號頻道，點火頭以透明及黑色膠帶
    纏繞包裹，且已燃燒作用完畢。㈢編號3證物：證物為變形之
    Panasonic牌3號電池4顆。㈣編號4證物：證物為裂開變形之
    銀色金屬瓶（含2塊銀色碎片）；經量測證物高約13.5公分
    、直徑約3.0公分、瓶口直徑約0.4公分）。二、綜合研判：
    經檢視爆後殘餘物（編號1至4證物），研判送驗證物係已金
    屬瓶作為容器，以電發火頭作為發火物，並以4顆3號電池為
    電源之遙控接收器作為開關；另對照送驗單位所提供之NQS-
    5051號普重機遭毀損照片及本案送驗證物之殘跡及碎片，研
    判送驗證物係結構完整具爆發（裂）性（破壞性）之遙控點
    火式爆裂物」，此有內政部警政署刑事警察局111年5月13日
    刑偵五字第1113400256號鑑驗通知書及吳臺文NQS-5051號普
    重機遭毀損案鑑驗照片（見偵字第21464號卷第341至353頁
    ）在卷可考，參以本案C爆裂物引爆後，A車之車頭遭嚴重炸
    毀乙情，有卷附A車受損照片可查（見偵字第21464號卷第29
    2至293頁、第351至353頁、偵字第23572號卷第347至349頁
    ），另被告江定峰、柯鍵亦均稱引爆時發出「很大聲」之
    聲響（見偵字第21464號卷第16頁、偵字第23572號卷第67頁
    ），當已足認被告江定峰所製造之本案C爆裂物，具有殺傷
    力、破壞性、得於瞬間將人殺傷或物毀損，而屬槍砲彈藥刀
    械管制條例所管制之爆裂物無疑。
　③是以，足認被告江定峰上開意圖供自己犯罪而非法製造爆裂
    物、恐嚇危害安全、毀損犯行之任意性自白，與事實相符，
    亦可採信。
　⒉被告柯鍵部分：
　　訊據被告柯鍵固坦承犯毀損罪，亦供認有依被告江定峰之
    指示尋找A車，確認A車位置後，即告知被告江定峰，復於上
    記時間、地點，搭載被告江定峰前往遊八公園附近某處，並
    按下被告江定峰所交付之遙控器按鈕等事實，惟矢口否認有
    何非法持有爆裂物、恐嚇危害安全之犯行，辯稱：我沒有與
    被告江定峰謀議炸毀A車，直到被告江定峰將A車移往公園內
    之後，才告知其要炸毀A車，之前我都不知道被告江定峰要
    做什麼。我雖與告訴人有新臺幣（下同）1、2000元之金錢
    糾紛，但不會因此就要炸毀A車恐嚇告訴人，沒有恐嚇的意
    思云云。辯護人則為被告柯鍵辯以：被告柯鍵就被告江定
    峰以爆裂物炸毀A車之犯罪計畫，未與被告江定峰進行任何
    謀議，也無行為之分工，縱使其有搭載被告江定峰前往案發
    現場，並按下遙控器，對於犯罪結果也非不可或缺之行為，
    不應論以共同正犯云云。惟查：
　①被告柯鍵有依被告江定峰之指示尋找A車，於致電告訴人確
    認告訴人未外出進而得知A車位置後，即告知被告江定峰，
    復於上記時間、地點，搭載被告江定峰前往遊八公園附近某
    處，嗣由被告江定峰將A車移往公園內，再與被告江定峰前
    往公園另一側，嗣被告江定峰將本案C爆裂物之遙控發射器
    交給被告柯鍵，由被告柯鍵按下按鈕，導致A車遭本案C爆
    裂物炸毀，之後被告柯鍵棄置該遙控發射器等事實，除經
    被告柯鍵於本院審理中供述在卷（見本院重訴字卷第78、8
    1頁、第283、317至323頁），核與證人吳臺文之證述（見他
    字卷第47至50頁、第51至53頁）、證人即同案被告江定峰於
    警詢時、偵查中、本院羈押訊問、移審訊問、準備程序、審
    理中之陳述（見偵字第21464號卷第11至22頁、第383至390
    頁、本院聲羈字第196號卷第35至41頁、偵字第16777號第15
    7至160頁、）均相符，並有前揭認定被告江定峰事實欄二犯
    行所列證據可憑，上開事實，首堪認定。
　②被告柯鍵與被告江定峰非法持有爆裂物、恐嚇危害安全、毀
    損之共同正犯，有下列事證資以認定：
　Ⅰ被告柯鍵於偵查中已自白犯行：
　　被告柯鍵於111年5月26日警詢時供稱：「（問：你事前是
    否知道你們是要去放置爆裂物?）知道，我前一天就知道了
    ，江定峰有叫我去幫他找吳臺文的機車，後來我找到車跟他
    講，之後才去載他來放置炸彈」、「（問：案發前你明知江
    定峰是要放置爆裂物，為何你要幫江定峰找尋吳臺文機車?
    ）因為我跟吳臺文也有一點過節，只是吳臺文自己不知道」
    、「（問：本案爆裂物你有無看到？外觀？在何處看到）有
    ，外觀就是1個鋼瓶（大約10多公分），然後接線到一個版
    子，版子後面裝4顆3號電池，另外有1個白色遙控器，看起
    來像一般鐵門的遙控器。這些東西是在前一天在他（指被告
    江定峰）家看到的」等語（見偵字第23572號卷第63、66頁
    ）；於111年5月26日檢察官訊問時亦稱：「（你在111年5月
    7日有無騎乘車牌號碼000-0000號載送江定峰前往桃園市蘆
    竹區南順七街32巷的遊八公園?）有。我們去那邊就是要放
    置炸彈在吳臺文的機車」、「（問：你跟江定峰何時說好要
    放炸彈？）是江定峰在5月5日跟我見面時跟我表示要放炸彈
    在吳臺文的機車上，因為吳臺文之前跟江定峰有一些恩怨，
    吳臺文咬江定峰說炸彈是江定峰的，江定峰為了要報仇，所
    以才要放炸彈，當時我跟吳臺文比較有接觸，我跟吳臺文也
    有一些摩擦，但吳臺文不知道，我才答應江定峰要幫他找吳
    臺文的機車。我跟吳臺文有金錢糾紛，我欠他錢，我欠他幾
    千元」、「（問：你們放爆裂物在吳臺文的機車上，就是有
    說好要炸毀吳臺文的機車，是否如此?）是。」、「（問：
    你們是不是打算利用炸毀機車這件事情，讓吳臺文心生畏懼
    ?）是。」、「（問：你在5月6日晚上在江定峰上車時，你
    就知道江定峰有把爆裂物帶在身上，是否如此？）是」等語
    （見他字卷第287至290頁），可知被告柯鍵於偵查中業已
    自白其於前往遊八公園前，即與被告江定峰計畫以爆裂物炸
    毀A車，藉此恐嚇證人吳臺文之事實，以人不可能無故為不
    利己供述之常情，若非所言屬實，被告柯鍵豈會無端捏造
    前開供述招致刑責。
　Ⅱ證人即同案被告江定峰亦指證上情：
　　證人江定峰於111年5月13日警詢時陳稱：被告柯鍵知道去
    遊八公園是要去放炸彈等語（見偵字第21464號卷第15、16
    、19頁）；於同日偵訊時證稱：被告柯鍵知道我要放爆裂
    物在吳臺文機車，他在找機車時就應該知道，我應該有跟他
    說等語（見偵字第21464號卷第388、389頁）；於111年6月1
    7日偵訊時亦稱：我叫被告柯鍵去找吳臺文機車時，就有跟
    他說要放炸彈等語（見偵字第16777號卷第158頁），核與被
    告柯鍵前開自白相符，且觀諸被告江定峰、柯鍵之通訊軟
    體對話紀錄（見偵字第21464號卷第429至438頁），可見二
    人互動良好，又遍查被告二人歷次偵、審陳述，均未見其等
    陳稱彼此有何仇隙糾紛情形，另被告江定峰遭查獲後，就製
    造爆裂物炸毀A車之事，始終坦認不諱，且縱使指證被告柯
    鍵事前已知悉要以爆裂物炸毀A車，但也稱其製造爆裂物沒
    有共犯，被告柯鍵沒有一起製造（見偵字第21464號卷第38
    5頁、偵字第16777卷第158頁），可知被告江定峰未就其本
    案犯行，漫指被告柯鍵皆有涉入而以此方式推諉卸責，以
    上各情，堪認被告江定峰應無誣陷被告柯鍵之動機，則被
    告江定峰應係據實描述被告柯鍵實際參與情形。
　Ⅲ又被告江定峰、柯鍵案發前後皆有更換所穿衣物，被告柯鍵
    甚且二度變裝，而其等目的係在避免遭追蹤、查緝等情，
    為被告二人陳述在卷（見偵字第21464號卷第15頁、第385、
    386頁、偵字第23572號卷第64頁、他字第3912號卷第289頁
    、本院重訴字卷第318、319、321、322頁），並有卷附行車
    軌跡監視器錄影畫面、現場監視器錄影畫面截圖可查（見他
    字卷第93頁、偵字第21464號卷第109至112頁、第153至158
    頁），參以被告柯鍵稱變裝之衣物為其所有（見本院重訴
    字卷第318、319頁），若被告柯鍵對於載送被告江定峰前
    往遊八公園要從事何事毫無所悉，而無將要進行犯罪之認知
    ，又何必特地準備衣物變裝以躲避查緝，益徵被告柯鍵早
    已認知係要以爆裂物炸毀A車。至被告柯鍵於審理時雖辯稱
    ：因為當時要搬家，B車才有衣物云云，然以一般機車之載
    貨能力，本難用以搬家，縱使僅載運衣物，機車置物空間亦
    難容下成年男子生活使用之全部衣物，是被告柯鍵上開辯
    詞與常情有違，無從採信。
　Ⅳ此外，持有具有殺傷力之爆裂物已屬法定刑度非輕之犯罪，
    若以該爆裂物遂行其他犯罪，更會引起檢警高度重視並積極
    追查犯人，一般而言，以爆裂物從事犯罪者，不可能讓毫不
    相干之人知悉其計畫，甚且參與其中，避免該不相干之人報
    警，徒增自己遭查獲之風險，是若被告柯鍵事先對於被告
    江定峰炸毀A車之計畫並不知情，被告江定峰豈會指示被告
    柯鍵尋找A車，又於確認該機車位置後，被告江定峰也非單
    獨前往，而係毫不避諱地由被告柯鍵載送至遊八公園，嗣
    更有恃無恐讓被告柯鍵按下按鈕引爆爆裂物，足證被告二
    人確於事先即謀劃炸毀A車。
　Ⅴ按共同實行犯罪行為之人，在合同意思範圍以內，各自分擔
    犯罪行為之一部，相互利用他人之行為，以達其犯罪之目的
    者，即應對於全部所發生之結果，共同負責，不問犯罪動機
    起於何人，亦不必每一階段犯行，均經參與。又關於犯意聯
    絡，不限於事前有所協議，其於行為當時，基於相互之認識
    ，以共同犯罪之意思參與者，亦無礙於共同正犯之成立（最
    高法院109年度台上字第4823號判決意旨參照）。又槍砲彈
    藥刀械管制條例所稱之持有，祇要將槍、彈置於自己管領之
    下，亦即在其實力支配狀態中，即足當之，與時間長短，或
    槍、彈何人所有，皆無必然之關係；又所謂持有槍、彈，並
    非必須親 自對該槍、彈實行管領行為為必要，如以共同犯
    罪之意思，事先有犯意之合致，而由其中一部分人對該槍、
    彈實行占有、管領行為者，仍應論以未經許可持有槍、彈罪
    之共同正犯（最高法院109年度台上字第5420號判決意旨參
    照）。查被告柯鍵在認知被告江定峰要以爆裂物炸毀證人
    吳臺文所有A車，藉此恐嚇證人柯鍵下，仍依被告江定峰之
    指示，尋找A車所在位置，嗣又與被告江定峰共同前往遊八
    公園，在被告江定峰將A車移往公園內後，復按下本案C爆裂
    物之遙控器，顯有與被告江定峰共同實行炸毀A車犯罪計畫
    之意思，且在整體計畫中，亦實行尋找A車、載送被告江定
    峰、按下引爆按鈕等分工行為，被告柯鍵成立非法持有爆
    裂物、恐嚇危害安全、毀損等罪之共同正犯，自屬無疑。至
    被告柯鍵雖未實際占有、管領本案C爆裂物，依前開說明，
    仍無從解免持有爆裂物之罪責，特此說明。　
　Ⅵ被告柯鍵雖以前揭情詞置辯。然被告柯鍵就同一事項前後
    供述不一，且情節相差甚異，已難憑採；又被告對於改異其
    詞之原因，係稱當時因為想減輕其刑，才會為前開自白，所
    述均為捏造云云，惟常人豈有可能為「減輕刑罰」，而對於
    根本未參與之犯罪，杜撰自己也有涉入之故事，此明顯悖於
    事理，所辯已屬有疑；再者，被告柯鍵於111年5月7日就本
    案第一次接受警員調查時，係稱僅搭載被告江定峰前往遊八
    公園，對於被告江定峰所為全然不知（見他字卷第13至20頁
    ），之後才於111年5月26日警詢、偵訊時，為前開不利供述
    ，復於警員、檢察官質疑何以說法不一時，被告柯鍵明確
    稱係因被告江定峰說會獨自攬下罪責，才教其辯稱不知情即
    可（見偵字第23572號卷第64至66頁、他字卷第290頁），若
    被告柯鍵真要減輕刑罰，何不維持其首次警詢說法，反為
    前開不利供述，足見所辯與其當時所為明顯扞格，何況被告
    柯鍵為前開偵訊陳述時，亦稱沒有參與製造本案C爆裂物，
    都是被告江定峰一人所為（見他字卷第290頁），可見被告
    柯鍵實無為減輕刑責而任意虛捏犯罪，反能明確區分參與
    被告江定峰何種犯行而為不同之供述，是上開所辯，更非無
    疑；至被告辯稱沒有足夠動機炸毀A車云云，倘若屬實，其
    又豈會按下被告江定峰交付之遙控發射器按鈕，引爆本案C
    爆裂物，而非選擇離去。從而，被告柯鍵上開辯詞既顯然
    有疑，應係事後卸責之詞，不足採信。
　Ⅶ辯護人雖以前詞辯稱被告柯鍵不應論以共同正犯云云。然共
    同正犯形成犯意聯絡，本不以共犯間就犯罪過程事先詳細討
    論為必要，若一方告知犯罪計畫，他方應允並依對方指示實
    行犯罪，當亦屬之，辯護人無視被告柯鍵明確知悉被告江
    定峰炸毀A車之犯罪計畫，仍依被告江定峰之指示找尋A車位
    置，復又與被告江定峰前往遊八公園，甚至按下遙控器引爆
    炸彈，猶謂被告柯鍵並無犯意聯絡與行為分擔，洵屬無據
    。
　③被告柯鍵就被告江定峰意圖供自己犯罪之用，而製造爆裂物
    之犯行，不成立共同正犯：
　Ⅰ按共同正犯因為在意思聯絡範圍內，必須對於其他共同正犯
    之行為及其結果負責，從而在刑事責任上有所擴張，此即「
    一部行為，全部責任」之謂。而此意思聯絡範圍，亦適為「
    全部責任」之界限，因此共同正犯之逾越（過剩），僅該逾
    越意思聯絡範圍之行為人對此部分負責，未可概以共同正犯
    論。至於共同正犯意思聯絡範圍之認定，如有具體縝密之犯
    罪計畫可查，固甚明確。反之，如共同正犯中之一人實際實
    行之犯罪行為，在經驗法則上係一般人難以預見（測）、預
    估者，則不能強求其他人就該人不能預見之行為負責（最高
    法院109年度台上字第5549號判決意旨參照）。
　Ⅱ經查，被告柯鍵於偵查中、本院審理時矢口否認參與製造爆
    裂物（見他字卷第290頁、本院重訴字卷第283、322頁），
    參以被告江定峰於偵查中陳稱：「（問：你製作爆裂物有無
    共犯?）沒有」、「（問：柯鍵有無參與你製作炸彈的事情
    ?）他在旁邊而已，他沒有跟我一起製造炸彈，他看不懂」
    等語（見偵字第21464號卷第385頁、偵字第16777號卷第158
    頁），卷內也無被告柯鍵參與製造本案C爆裂物構成要件行
    為之事證，且取得爆裂物之方法眾多，製造、購買、商借都
    有可能，則縱使被告柯鍵與被告江定峰計畫以爆裂物炸毀A
    車，也未必能預見被告江定峰係以自行製造方式取得爆裂物
    ，在別無積極證據證明被告柯鍵有犯意聯絡或行為分擔下
    ，尚無從以意圖供自己犯罪之用，而製造爆裂物之共同正犯
    相繩被告柯鍵。
　Ⅲ又被告江定峰雖於偵查中、本院審理中陳稱其製造本案C爆裂
    物時，被告柯鍵在場乙情，但被告江定峰或稱：被告柯鍵
    看不懂等語（見偵字第16777號卷第158頁），或稱：我沒有
    跟被告柯鍵講明正在製造爆裂物，被告柯鍵也看不懂，他
    當時來我家應該是在施用毒品等語（見本院重訴字卷第323
    、324頁），則被告柯鍵辯稱其去被告江定峰住處就是要施
    用毒品，當時也只是在旁邊玩手機，不知道被告江定峰在做
    什麼等語，並非全然無稽。至被告柯鍵於本院準備程序時
    固承認起訴書所載與被告江定峰共同製造本案C爆裂物之犯
    罪事實，然因缺乏其他補強證據，不得僅憑被告柯鍵前開
    準備程序自白，逕為不利被告柯鍵之認定，附此說明。
　　準此，被告柯鍵能否預見被告江定峰係自行製造爆裂物，
    已有疑義，也無其他事證顯示被告柯鍵就此部分犯行與被
    告江定峰具有犯意聯絡或行為分擔，則公訴意旨認被告柯鍵
    應與被告江定峰成立上開犯行之共同正犯，容有誤會。　
　㈢綜上所述，本案事證明確，被告江定峰、柯鍵前開事實欄所
    示犯行均堪認定，應依法論科。
二、論罪科刑：
　㈠罪名：
　⒈核被告江定峰就事實欄一部分所為，係犯槍砲彈藥刀械管制
    條例第7條第1項之非法製造爆裂物罪；就事實欄二部分所為
    ，則係犯槍砲彈藥刀械管制條例第7條第3項、第1項意圖供
    自己犯罪之用，未經許可製造爆裂物罪、刑法第305條恐嚇
    危害安全罪及同法第354條毀損罪。
　⒉核被告柯鍵所為，係犯槍砲彈藥刀械管制條例第7條第4項之
    非法持有爆裂物罪、刑法第305條恐嚇危害安全罪及同法第3
    54條毀損罪。
　⒊起訴書就事實欄二關於被告江定峰、柯鍵違反槍砲彈藥刀械
    管制條例部分，原僅記載被告二人構成槍砲彈藥刀械管制條
    例第7條第1項之非法製造爆裂物罪嫌，嗣經公訴人於本院審
    理時以言詞更正起訴罪名為同條例第7條第3項、第1項之意
    圖供自己犯罪之用，未經許可製造爆裂物罪嫌（見本院重訴
    字卷第280頁、326、327頁，至公訴人雖稱若被告柯鍵不構
    成意圖供自己犯罪製造爆裂物罪嫌，亦構成非法持有爆裂物
    罪嫌，然因附有條件，難認係變更起訴書所記載之法條與罪
    名），被告二人與其等辯護人已能充分答辯、防禦，而被告
    柯鍵僅成立非法持有爆裂物罪，無從認與被告江定峰成立
    意圖供自己犯罪非法製造爆裂物罪嫌之共同正犯，已如前述
    ，是公訴意旨就此部分容有未洽，惟此部分事實與檢察官原
    起訴之社會基本事實同一，且經本院告知此部分罪名（見本
    院重訴字卷第282頁），無礙被告柯鍵防禦權之行使，爰依
    刑事訴訟法第300條規定變更起訴法條。　
　⒋公訴意旨固認被告二人就事實欄二部分，另涉犯刑法第186條
    之1第1項非法使用爆裂物罪嫌，惟按槍砲彈藥刀械管制條例
    第2條明定「槍砲、彈藥、刀械，除依法令規定配用者外，
    悉依本條例之規定」，旨在代替刑法第186條、第186條之1
    、第187條等有關規定之適用，依特別法優於普通法原則，
    自應優先適用槍砲彈藥刀械管制條例之規定，是公訴意旨此
    部分容有誤會，附此指明。
　㈡共犯關係：
　　被告江定峰、柯鍵就事實欄二所示非法持有爆裂物、恐嚇
    危害安全、毀損之犯行部分，具有犯意聯絡與行為分擔，已
    如前述，為共同正犯。
　㈢罪數：
　⒈被告江定峰事實欄一、二製造後非法持有爆裂物之低度行為
    ，均為其高度之製造行為或意圖供自己犯罪而製造行為所吸
    收，不另論罪。
　⒉按非法製造槍砲彈藥刀械等違禁物，所侵害者為社會法益，
    如果同時製造之違禁物客體種類相同（同為手槍，或同為子
    彈，或同為爆裂物），縱令製造完成之客體有數個（如數支
    手槍、數顆子彈、數顆爆裂物），應仍為單純一罪，不發生
    想像競合犯之問題。除非同時製造二種以上不相同種類之違
    禁物客體（如同時製造手槍及子彈，或手槍及爆裂物），始
    有一行為觸犯數罪名之想像競合犯適用。查被告江定峰就事
    實欄一雖製造如附表一編號1、2所示2只爆裂物，然依前開
    說明，仍僅論以一罪。
　⒊被告江定峰於事實欄二多次傳送不利訊息，後又以爆裂物炸
    毀A車等行為，係於密切之時間、地點，對於同一被害人為
    之，依一般社會健全觀念，各行為之獨立性極為薄弱，難以
    強行分開，應視為數個舉動之接續施行，合為包括之一行為
    予以評價，較為合理，應論以接續犯之一罪。
　⒋按刑法上一行為而觸犯數罪名之想像競合犯，其存在之目的
    ，在於避免對於同一不法要素予以過度評價，則自然意義之
    數行為，得否評價為法律概念之一行為，應就客觀構成要件
    行為之重合情形、主觀意思活動之內容、所侵害之法益與行
    為間之關連性等要素，視個案情節依社會通念加以判斷。僅
    於行為有局部之同一性，或其行為著手實行階段可認為同一
    者，始得認與一行為觸犯數罪名之要件相符，而依想像競合
    犯論擬（最高法院111年度台上字第1334號、第1373號判決
    意旨參照）。查被告江定峰製造本案C爆裂物後，與被告柯
    鍵共同以該爆裂物炸毀A車，被告江定峰所犯意圖供自己犯
    罪製造爆裂物、恐嚇危害安全、毀損之犯行，被告柯鍵所
    犯非法持有爆裂物、恐嚇危害安全、毀損之犯行，皆係在同
    一犯罪目的、預定計畫下所為各階段行為，部分行為重疊合
    致，依一般社會通念，俱應評價為一行為，方符合刑罰公平
    原則，是被告江定峰、柯鍵分別以一行為同時觸犯上開三
    罪名，為想像競合犯，均應依刑法第55條規定，被告江定峰
    從一重以意圖供自己犯罪之用，未經許可製造爆裂物罪處斷
    ；被告柯鍵則從一重以非法持有爆裂物罪處斷。
　⒌被告江定峰如事實欄一、二所示犯行，犯意各別，行為互殊
    ，應予分論併罰。
　㈣刑之加重減輕：
　⒈檢察官雖以被告江定峰、柯鍵有起訴書犯罪事實欄所記載之
    前科紀錄，認被告二人均構成累犯，惟檢察官就被告二人構
    成累犯之事實及應加重其刑事項，未具體指出證明之方法，
    參酌最高法院刑事大法庭110年度台上大字第5660號裁定意
    旨，尚無從認被告二人應依累犯規定加重其刑，惟本院仍將
    被告之前科紀錄列入刑法第57條第5款「犯罪行為人之品行
    」之量刑審酌事由（詳後述）。
　⒉按刑之量定，為求個案裁判之妥當性，法律固賦予法院裁量
    權，但此項裁量權之行使，除應依刑法第57條規定，審酌行
    為人及其行為等一切情狀，為整體之評價，並應顧及比例原
    則與平等原則，使罪刑均衡，輕重得宜，以契合社會之法律
    感情。刑法第59條規定犯罪之情狀可憫恕者，得酌量減輕其
    刑，其所謂「犯罪之情狀」，與同法第57條規定科刑時應審
    酌之一切情狀，並非有截然不同之領域，於裁判上酌減其刑
    時，應就犯罪一切情狀（包括第57條所列舉之10款事項），
    予以全盤考量，審酌其犯罪有無可憫恕之事由（即有無特殊
    之原因與環境，在客觀上足以引起一般同情，以及宣告法定
    低度刑，是否猶嫌過重等等），以為判斷（最高法院95年度
    台上字第6157號判決意旨參照）。查槍砲彈藥刀械管制條例
    第7條第3項供自己犯罪之用，未經許可製造爆裂物罪之法定
    刑為「死刑或無期徒刑；處徒刑者，併科新臺幣五千萬元以
    下罰金」，法定刑度不可謂不重，而被告江定峰事實欄二所
    製造之本案C爆裂物，固可炸毀A車，然爆炸威力顯較可瞬間
    毀壞建築物、得以造成眾人死傷、具有高危險性之炸彈、砲
    彈等爆裂物為低；又被告江定峰特地將A車自原停放位置移
    入公園內，致引爆本案C爆裂物時，未波及其他車輛，且其
    遭查獲後，於偵查、審理中均始終坦認犯行，惡性相對較輕
    ，綜合上情，本院認為本案若適用槍砲彈藥刀械管制條例第
    7條第3項規定，量處法定死刑或無期徒刑，顯屬過苛，客觀
    上足以引起一般人同情，而有顯可憫恕之處，亦難謂符合罪
    刑相當性與比例原則，爰依刑法第59條之規定酌量減輕其刑
    。
　⒊至被告柯鍵之辯護人雖請求依刑法第59條規定酌減其刑。然
    被告柯鍵僅因細故糾紛，即參與被告江定峰之炸毀A車計畫
    ，犯罪情節已非屬輕微，犯罪之動機、目的亦無特殊值得憫
    恕之處，而其犯後又未能正視其行為之不當，僅願意供認犯
    毀損罪，而未能坦認全部犯行，態度尚非良好，又其所犯非
    法持有爆裂物罪之法定最輕本刑為「5年以上有期徒刑，併
    科新臺幣1,000萬元以下罰金」，相較於意圖供自己犯罪而
    製造爆裂物罪或非法製造爆裂物罪之法定最輕本刑分別為「
    無期徒刑，併科新臺幣5,000萬元以下罰金」、「7年以上有
    期徒刑，併科新臺幣3,000萬元以下罰金」，已相對較輕，
    以上各情，縱宣告法定最低度之刑，尚無猶嫌過重之情，自
    與刑法第59條要件不合，是辯護人上開主張，要屬無據。
　㈤爰以行為人之責任為基礎，審酌被告江定峰無視法制禁令，
    恣意製造事實欄一所示具有殺傷力之爆裂物2只，對於他人
    生命、身體及社會治安構成重大潛在之危險，所為已屬不該
    ，又被告江定峰、柯鍵未能以理性方式處理與告訴人之糾
    紛，被告江定峰先傳送恐嚇訊息，復邀集被告柯鍵參與炸
    毀A車計畫，嗣於被告江定峰製造本案C爆裂物後，二人果真
    引爆該爆裂物，致A車受損不堪使用，且使告訴人心生畏懼
    ，犯罪情節重大，應予非難；並參以被告江定峰對其犯行均
    坦承不諱，被告柯鍵則僅承認犯毀損罪，對於非法持有爆
    裂物、恐嚇危害犯行則未能坦然面對，又其等均尚未與告訴
    人達成和解並賠償損害之犯後態度；再考量被告江定峰於本
    案行為前有傷害、恐嚇危害安全、不能安全駕駛動力交通工
    具罪之前科，被告柯鍵則有竊盜、詐欺、妨害兵役、施用
    第二級毒品等前案紀錄，此有臺灣高等法院被告前案紀錄表
    在卷可考，可知被告二人素行非佳；兼衡被告江定峰、柯鍵
    犯罪之動機、目的、手段、二人於本案之角色、分工與參
    與程度暨其等自陳之智識程度與生活狀況（見本院重訴字卷
    第328頁）等一切情狀，各量處如主文所示之刑，並就併科
    罰金部分，均諭知易服勞役之折算標準，復就被告江定峰所
    犯各罪刑，基於罪責相當原則，審酌被告江定峰事實欄一、
    二所犯，雖犯罪手段類似、時間相近，然事實欄二之犯罪情
    節明顯加重，危害更深，再審酌各罪之犯罪動機、目的，並
    慮及被告江定峰所犯各罪所反映之人格特性、刑事政策、犯
    罪預防等因素，而為整體非難評價，就其本案所犯所處之有
    期徒刑、罰金刑部分，定應執行刑如主文所示，並諭知易服
    勞役之折算標準。
三、沒收：
　㈠扣案如附表一編號1所示之爆裂物1只，為被告江定峰所製造
    具有殺傷力之爆裂物，核屬違禁物，不問屬於屬於犯罪行為
    人與否，均依刑法第38條第1項之規定宣告沒收。
　㈡扣案如附表一編號2所示之爆裂物1只，經鑑驗機關試爆後，
    已無殺傷力，而失違禁物之性質，然與附表一編號3、4所示
    之物，俱屬被告江定峰事實欄一犯行所生之物；又扣案如附
    表二編號1至5所示之物，為本案C爆裂物引爆後所餘殘骸，
    亦不具殺傷力而非違禁物，然與附表二編號12所示之物，均
    為被告江定峰所有，從事事實欄二犯行所生及所用之物；附
    表二編號6至9所示之物，則係被告江定峰所有用以製造本案
    C爆裂物之原料；附表二編號10、11所示手機，則分屬被告
    江定峰、柯鍵所有，用以彼此聯絡遂行事實欄二犯行使用
    之物，上開物品均應依刑法第38條第2項前段之規定宣告沒
    收。
　㈢至被告柯鍵之辯護人雖認附表二編號11所示之手機，僅係偶
    然存在之物，與構成要件之實行並無關聯，應非直接供犯罪
    所用，而不得宣告沒收，縱認屬犯罪所用之物，亦有過苛、
    欠缺刑法上之重要性之情云云。惟按供犯罪所用、犯罪預備
    之物或犯罪所生之物，屬於犯罪行為人者，得沒收之，刑法
    第38條第2項前段定有明文。此乃藉由剝奪行為人之犯罪工
    具、犯罪所生之物，以預防並遏止犯罪。至於刑法第38條之
    2第2項固定有過苛調節條款，以調節沒收之嚴苛性，並兼顧
    訴訟經濟，節省法院不必要之勞費，由事實審法院就個案具
    體情形，依職權裁量不予宣告或酌減，乃憲法上比例原則之
    具體展現，惟該條款係於宣告沒收或追徵有過苛之虞、欠缺
    刑法上之重要性、犯罪所得價值低微，或為維持受宣告人生
    活條件必要之情形，始有其適用（最高法院110年度台上字
    第944號判決意旨參照）。查被告柯鍵於本院準備程序時，
    已自承曾以前開手機與被告江定峰聯絡本案事宜（見本院重
    訴字卷第131、132頁），而事實欄二乃計畫性犯罪，若無被
    告柯鍵尋得A車並以該手機告知被告江定峰，其等後續炸毀
    A車之計畫難以進行，則該手機當有促進犯罪進行之效果，
    核屬犯罪所用之物，又事實欄二犯罪情節非屬輕微，亦有透
    過宣告沒收以確實達到遏止犯罪之目的，況辯護人未具體指
    明沒收該手機，有何過苛或欠缺刑法上之重要性情形，上開
    主張，自屬無據。
據上論斷，應依刑事訴訟法第299條第1項前段、第300條，槍砲
彈藥刀械管制條例第7條第1項、第3項、第4項，刑法第11條前段
、第28條、第305條、第354條、第55條、第59條、第51條第5款
、第7款、第42條第3項前段、第38條第1項、第2項前段，刑法施
行法第1條第1項前段、第2項，判決如主文。
本案經檢察官曾柏涵提起公訴，檢察官謝咏儒到庭執行職務。
中　　華　　民　　國　　111 　年　　9 　　月　　28　　日
                  刑事第十三庭　審判長法　官　陳彥年
                                      法  官  簡方毅
                                      法  官  郭鍵融
以上正本證明與原本無異。
如不服本判決應於收受判決後20日內向本院提出上訴書狀，並應
敘述具體理由。其未敘述上訴理由者，應於上訴期間屆滿後20日
內向本院補提理由書(均須按他造當事人之人數附繕本)「切勿逕
送上級法院」。 
        　　　　　　　　　　　　  　　書記官　羅鎰祥　　
中　　華　　民　　國　　111 　年　　9 　　月　　29　　日
附錄論罪科刑法條：
槍砲彈藥刀械管制條例第7條：
未經許可，製造、販賣或運輸制式或非制式火砲、肩射武器、機
關槍、衝鋒槍、卡柄槍、自動步槍、普通步槍、馬槍、手槍或各
類砲彈、炸彈、爆裂物者，處無期徒刑或7年以上有期徒刑，併
科新臺幣3千萬元以下罰金。
未經許可，轉讓、出租或出借前項所列槍砲、彈藥者，處無期徒
刑或5年以上有期徒刑，併科新臺幣1千萬元以下罰金。
意圖供自己或他人犯罪之用，而犯前二項之罪者，處死刑或無期
徒刑；處徒刑者，併科新臺幣5千萬元以下罰金。
未經許可，持有、寄藏或意圖販賣而陳列第一項所列槍砲、彈藥
者，處5年以上有期徒刑，併科新臺幣1千萬元以下罰金。
意圖供自己或他人犯罪之用，以強盜、搶奪、竊盜或其他非法方
法，持有依法執行公務之人所持有之第一項所列槍砲、彈藥者，
得加重其刑至二分之一。
第一項至第三項之未遂犯罰之。
中華民國刑法第305條：
以加害生命、身體、自由、名譽、財產之事恐嚇他人，致生危害
於安全者，處2年以下有期徒刑、拘役或9千元以下罰金。
中華民國刑法第354條：
毀棄、損壞前二條以外之他人之物或致令不堪用，足以生損害於
公眾或他人者，處2年以下有期徒刑、拘役或1萬5千元以下罰金
。

附表一：（事實欄一扣案物）
編號 品名與數量 1 爆裂物1只（扣案編號1-1） 2 爆裂物1只（扣案編號1-2） 3 遙控接受器1個（扣案編號2） 4 遙控發射器1個（扣案編號3） 
附表二：（事實欄二扣案物）
編號 品名與數量 備註 1 遙控接收器殘骸1個  2 二氧化碳鋼瓶1個  3 電發火頭1個（橘色）  4 3號電池4個  5 金屬片殘骸2片  6 硫磺1罐 含罐毛重433.5公克 7 鎂粉1罐 含罐毛重147公克 8 鋁粉1罐 含罐毛重555.5公克 9 點火頭1捆  10 Redmi手機1支 ⒈被告江定峰所有 ⒉鏡面破裂 11 IPHONE手機1支（含SIM卡1張） 被告柯鍵所有 12 白色遙控發射器1個